【裁判字號】    95,裁,2256
【裁判日期】    951012
【裁判案由】    勞保
【裁判全文】
最  高  行  政  法  院  裁  定
                                     95年度裁字第02256號
抗  告  人  甲○○
上列抗告人與相對人勞工保險局間因有關勞保事件，對於中華民
國95年1月18日臺北高等行政法院94年度簡字第923號裁定提起抗
告，本院裁定如下︰
    主  文
抗告駁回。
抗告訴訟費用由抗告人負擔。
    理  由
一、按「對於適用簡易程序之裁判提起上訴或抗告，須經最高行
    政法院許可，且該許可以訴訟事件所涉及之法律見解具有原
    則性為限。」行政訴訟法第235條定有明文。所謂訴訟事件
    涉及之法律見解具有原則性，係指該事件所涉及之法律問題
    意義重大，而有加以闡釋之必要情形而言，如對於行政命令
    是否牴觸法律所為之判斷，或就同類事件所表示之法律見解
    與其他高等行政法院或本院所表示之見解互相牴觸，有由本
    院統一法律上見解或確認其見解之必要情形屬之。
二、查本件抗告人與相對人間就勞保事件，不服訴願決定，向原
    審法院提起行政訴訟。原裁定以：抗告人於民國（下同）94
    年8月31日收受行政院勞工委員會94年8月30日勞訴字第0940
    027799號訴願決定書，依行政訴訟法第106條第1項前段之規
    定，其提起行政訴訟之2個月法定不變期間，應自94年9月1
    日起算；因抗告人住臺北市，毋庸扣除在途期間，是迄至94
    年10月31日（星期一）即已屆滿，抗告人遲至94年11月1日
    始向原審法院提起行政訴訟，此有原審法院加蓋於訴狀上收
    文戳記所載日期可考，是其行政訴訟之提起，已逾越法定不
    變期間，顯非合法，因而駁回抗告人之訴，本院經核原裁定
    並無不合。抗告意旨仍執詞略以：如同原裁定上記載日期並
    非抗告人收受原裁定之日期一般，行政院勞工委員會於94年
    8月30日勞訴字第0940027799號訴願決定書上所蓋94年8月30
    日之戳記，亦僅係內部公文繕寫、打字等完成之時間，並非
    代表行政訴訟之2個月法定不變期間之起算日期，故抗告人
    於94年9月1日提起本案訴訟，未逾2個月之期限云云。係以
    收受訴願書日期與原審法院認定不同，主張提起原審之訴未
    逾期而提起抗告，經核僅係就原審法院認定事實之職權行使
    ，而指摘原裁定不當，並無涉及法律見解具有原則性，自不
    合前揭規定，不應許可，其抗告不合法，應予駁回。
三、依行政訴訟法第246條第1項、第104條、民事訴訟法第95條
    、第78條，裁定如主文。
中    華    民    國    95    年    10    月    12    日
                  第二庭審判長法  官  廖  政  雄
                              法  官  鍾  耀  光
                              法  官  姜  仁  脩
                              法  官  王  德  麟
                              法  官  黃  清  光
以  上  正  本  證  明  與  原  本  無  異
中    華    民    國    95    年    10    月    12    日
                              書記官  王  史  民


司法院資訊處製作；財團法人民間司法改革基金會備份。
